最高法院刑事判決                              八十六年度台上字第七○七七號
    上  訴  人  甲○○
    選任辯護人  王勝彥律師
右上訴人因違反麻醉藥品管理條例案件，不服台灣高等法院中華民國八十五年十二月
二十四日第二審更審判決（八十五年度重上更(三)字第一七五號，起訴案號：台灣台北
地方法院檢察署八十二年度偵字第二四二二號），提起上訴，本院判決如左：
    主  文
上訴駁回。
    理  由
按刑事訴訟法第三百七十七條規定，上訴於第三審法院，非以判決違背法令為理由，
不得為之。是提起第三審上訴，應以原判決違背法令為理由，係屬法定要件。如果上
訴理由狀並未依據卷內訴訟資料，具體指摘原判決不適用何種法則或如何適用不當，
或所指摘原判決違法情事，顯與法律規定得為第三審上訴理由之違法情形，不相適合
時，均應認其上訴為違背法律上之程式，予以駁回。又證據之取捨及證據之證明力如
何，由事實審法院自由判斷，此項自由判斷職權之行使，倘係基於吾人日常生活經驗
所得之定則者，則屬合於經驗法則。苟本於理則上當然之定則所為之論斷，即為合乎
論理法則，均不容任意指為判決違背法令。再認定犯罪事實所憑之證據，並不以直接
證據為限，間接證據亦包括在內。審理事實之法院，綜合卷內之直接、間接證據，本
於推理作用，於通常一般之人均不致有所懷疑，得確信其為真實之程度者，即非不得
據之為被告有罪之認定。原判決綜核上訴人甲○○及共犯徐煌賓（已判刑確定）之供
述，證人許仲嶠（警方偵查員）、羅華棟（警員）、王佳能（憲兵）之證述，以及行
政院衛生署藥物食品檢驗局民國八十二年六月九日藥檢壹字第八二一○九八二號檢驗
成績書、同局八十三年十一月一日藥檢壹字第八三一七九五五號函，與扣案之安非他
命十包等證據，判斷上訴人應知悉徐煌賓囑其交給偽裝顧客之警員之物為化學合成麻
醉藥品安非他命，而認定上訴人所為應成立麻醉藥品管理條例第十三條之一第三項第
二項第一款之犯行，論處上訴人共同非法販賣化學合成麻醉藥品，未遂罪刑，已詳
其所憑之證據及認定之理由，並指駁、說明上訴人否認犯罪之供詞及其各項辯解，何
以係卸責之詞，不足採信，綦詳。所為論斷，俱有卷存訴訟資料，可供覆按。從形式
上觀察，並無違背法令之情形存在。按法院不得就未經起訴之犯罪審判，刑事訴訟法
第二百六十八條固定有明文。惟犯罪曾否起訴，應依起訴書狀所記載之被告及犯罪事
實為準。本件起訴事實，係指台北市政府警察局景美分局人員查悉徐煌賓在總督遊藝
場販賣安非他命，乃偽裝欲購安非他命，徐煌賓不知有詐，乃差遣甲○○於八十二年
一月十六日凌晨零時四十五分許，持安非他命十小包交給便衣警察，而被當場查獲之
事實，並無一語涉及「運輸」。原審在同一範圍內，自由認定事實，且引用檢察官在
起訴書所引用之同一法條，論上訴人販賣罪，自無就未經起訴之犯罪加以審判可言，
亦不發生變更法條之問題。上訴人以檢察官認上訴人運輸安非他命罪嫌提起公訴，原
判決逕以販賣論處上訴人罪刑，有就未經起訴之犯罪加以審判，亦有未引用刑事訴訟
法第三百條之違法云云，不無誤會。上訴意旨對原判決本乎證據所為事實認定，究竟
違背如何之經驗法則或論理法則，並未依據卷存訴訟資料具體予以指明，徒憑自己之
說詞，謂原審有未就起訴之犯罪加以審判，亦未引用變更之法條，又有應於審判期日
調查之證據未予調查及判決理由不備之違法云云。對原審取捨證據與自由判斷證據證
明力之職權合法行使，以及原判決已有說明與夫其他與判決主旨無生影響之枝節事項
，漫加爭辯，泛指其為違法，再為單純事實上之爭執，要非適法之第三審上訴理由。
是上訴意旨所指摘原判決違法情事，殊與法律規定得為第三審上訴理由之違法情形，
不相適合。衡以前開說明，其上訴為違背法律上之程式，應予駁回。
據上論結，應依刑事訴訟法第三百九十五條前段，判決如主文。
中      華      民      國    八十六    年     十二     月      四      日
                              最高法院刑事第八庭
                                  審判長法官  紀  俊  乾
                                        法官  楊  商  江
                                        法官  黃  正  興
                                        法官  楊  文  翰
                                        法官  王  居  財
      右正本證明與原本無異
                                              書  記  官
中      華      民      國    八十六    年     十二     月      九      日
